臺灣新北地方法院民事判決
111年度訴字第106號
原      告  振興印鐵製罐工廠股份有限公司

法定代理人  劉振隆
被      告  林永信
上列當事人間請求損害賠償事件，經本院於民國111年4月21日言
詞辯論終結，判決如下：
    主  文
原告之訴及假執行之聲請均駁回。
訴訟費用由原告負擔。
    事實及理由
一、程序事項
    原告起訴時以民法第184條第1項為其請求權基礎，嗣於民國
    111年3月10日本院言詞辯論期日追加民法第259條為請求權
    基礎。核原告所為追加，其請求之基礎事實同一，與民事訴
    訟法第244條第1項第2款規定相符，應予准許。
二、原告的主張
（一）原告於109年3月9日與被告經營之松凌工業有限公司（下
      稱松凌公司）就「新北市○○區○○路○段000巷00號3-4樓補
      強工程」（下稱系爭工程）簽立工程合約（下爭系爭合約
      ），且原告已簽發3張金額合計新臺幣（下同）62萬7055
      元之支票，用以支付百分之45工程款。被告向原告稱前述
      3張支票將用以購買材料云云，要求原告勿於該3張支票上
      記載禁止背書轉讓；原告信以為真，而未記載禁止背書轉
      讓。惟被告未將該3張支票用於購買材料，反用於清償其
      個人債務。系爭工程完全未施作，且松凌公司已遭廢止設
      立登記，原告始知受騙。
（二）系爭工程施作期間被告從未出現過，工人希望賺錢養家活
      口，故拜託原告繼續讓系爭工程按技師繪製的圖施工完成
      ，原告因此直接給付工資給工人，且自己洽購材料，系爭
      工程之完工與被告無關。
（三）另被告完全沒有履行系爭合約，原告故於111年3月10日向
      被告為解除契約之意思表示，並請求被告依民法第259條
      之規定回復原狀。乃原告依詐欺侵權行為法律關係及民法
      第259條規定擇一請求被告給付62萬7055元。
（四）聲明：
　　1.被告應給付原告62萬7055元，及自109年5月21日起至清償
      日止按週年利率百分之5計算之利息。
　　2.願供擔保請准宣告假執行。
三、被告的答辯
（一）被告確實有收到原告給付之62萬7055元，這些錢是原告交
      給被告買材料的第一期款，後來因故沒有買到材料，被告
      就與原告協調，後續由原告自行購買材料及出資請工人施
      工，但仍由被告統籌規劃工程的進行，系爭工程已完工，
      且原告尚應給付被告77萬9466元之餘款。
（二）聲明：
　　1.原告之訴及假執行之聲請駁回。　
　　2.如受不利判決願供擔保請准宣告免為假執行。
四、本院的判斷
（一）原告與松凌公司於109年3月9日就系爭工程簽立系爭合約
      ，約定總工程款為139萬3455元（含稅），復於109年3月1
      2日將第一期款比例修正約定為百分之45，且原告已將第
      一期款62萬7055元（計算式：139萬3455×0.45＝62萬7055
      ，小數點以下四捨五入）以簽發不禁止背書轉讓支票方式
      交付被告等情，為兩造所不爭，且有系爭合約、修正約定
      書面、原告開立之3紙支票可證（本院卷第13至19、53至7
      3頁）。又系爭工程業已完工，然相關材料費用、工資均
      係由原告給付乙節，亦為兩造所不爭，且工資係由原告給
      付之事實，業經證人即張會存、吳國耀、余睿詮證述屬實
      （本院卷第146至150頁）。
（二）原告雖主張被告詐欺，惟其所提事證僅能證明被告代表松
      凌公司締約後未依約履行契約義務，尚難單以債務不履行
      事實，推認被告自始即無履約意思。又被告代表松凌公司
      受領之第一期款62萬7055元，依工程合約整體約定內容判
      斷，難認屬代收代付性質，故松凌公司就第一期款62萬70
      55元應有完整處分權限，縱未用以購買系爭工程之材料或
      給付工資，仍無違約可言，遑論詐欺。是原告依侵權行為
      法律關係請求被告賠償62萬7055元，難認有據。
（三）原告復主張被告應依民法第259條第1款規定返還已受領之
      第一期款62萬7055元，惟系爭合約係契約原告及松凌公司
      所簽立，被告非系爭合約當事人。故原告依民法第259條
      第1款規定請求被告返還第一期款，亦非有據。
五、結論
（一）原告請求被告給付62萬7055元及法定遲延利息，為無理由
      ，應予駁回；其假執行之聲請亦失所附麗，應併予駁回。
（二）本件事證已臻明確，當事人其餘攻擊或防禦方法及所用證
      據，經本院斟酌後，認為均不足以影響本判決結果，爰不
      逐一論列。
（三）訴訟費用負擔的依據為民事訴訟法第78條。
中　　華　　民　　國　　111 　年　　5 　　月　　9 　　日
                  民事第四庭    法　官　林琮欽
以上正本係照原本作成
如對本判決上訴，須於判決送達後20日內向本院提出上訴狀。如
委任律師提起上訴者，應一併繳納上訴審裁判費。
中　　華　　民　　國　　111 　年　　5 　　月　　9 　　日
                                書記官　陳威同